【裁判字號】    96,易,585
【裁判日期】    970508
【裁判案由】    贓物
【裁判全文】
臺灣宜蘭地方法院刑事判決               96年度易字第585號
公  訴  人  臺灣宜蘭地方法院檢察署檢察官
被      告  乙○○
                    （另案在臺灣宜蘭監獄執行中）
上列被告因贓物案件，經檢察官提起公訴（96年度偵字第4219號）
，本院判決如下：
    主  文
乙○○收受贓物，累犯，處有期徒刑肆月，如易科罰金，以新台
幣壹仟元折算壹日，減為有期徒刑貳月，如易科罰金，以新台幣
壹仟元折算壹日。
    事  實
一、乙○○前因施用毒品案件，經本院於民國91年9月30日，以
    91年度羅簡字第161號刑事判決判處有期徒刑4月確定，於92
    年9月24日易科罰金執行完畢；再因施用毒品案件，經本院
    於94年9月30日，以94年度訴字第287號刑事判決判處有期徒
    刑10月確定，於95年10月8日執行完畢出監。詎其猶不知悔
    改，明知其子林建宏（96年7月10日死亡）持有甲○○所有
    原懸掛車牌號碼HM-2288號BMW自用小客車係來路不明之贓物
    （該自用小客車於94年10月21日上午，在台北縣樹林市○○
    路551號前遭竊），竟仍基於收受贓物之犯意，自95年10 月
    8日出監後，在林建宏開設於宜蘭縣冬山鄉○○路之修車廠
    收受代步使用。嗣於96年10月11日將其所有之VOLVO自用小
    客車上懸掛之2273-MY號車牌拆下後，裝於前開失竊之BMW
    自用小客車上。再於96年10月16日將該BMW自用小客車借予
    不知情之簡有偉使用，於同日晚間7時35分許，簡有偉駕駛
    上開BMW車輛行經宜蘭縣羅東鎮○○路160之1號停車場時，
    始為警查獲。
二、案經宜蘭縣警察局羅東分局報請臺灣宜蘭地方法院檢察署檢
    察官偵查起訴。
    理  由
一、訊據被告乙○○固坦承自其兒子林建宏處取得上開BMW車輛
    使用，並於換掛2273-MY號車牌後，將車輛交與簡有偉使用
    等情不諱，惟矢口否認有收受贓物犯行，並辯稱：該車伊在
    94年就看到，但於95年10月8日出監後，兒子林建宏就把車
    交給伊開，伊不知道那部車是贓車，於使用中都沒有看到證
    件，因為後來那台車車牌被拔走，才用原來2273-MY的車牌
    掛在上面云云。經查：
  (一)前開原懸掛車牌號碼HM-2288號BMW自用小客車，係被害人甲
    ○○所有，於94年10月21日上午，在台北縣樹林市○○路
    551號前遭竊之事實，業據被害人甲○○於警、偵訊中證述
    在卷（參見警卷第13、14頁96年10月16日警訊筆錄、偵卷第
    12頁96年11月12日偵訊筆錄），並有宜蘭縣警察局車輛尋獲
    電腦輸入單（參見警卷第17頁），及被害人甲○○出具之贓
    物認領保管單（參見警卷第16頁）各1紙附卷可稽。
  (二)被告將其所有之VOLVO自用小客車上懸掛之2273-MY號車牌拆
    下後，裝於前開失竊之BMW自用小客車上，業據被告自承在
    卷，並有2273-MY號自用小客車之車籍查詢電腦資料1紙在卷
    可參（參見警卷第18頁）。被告於96年10月16日將換掛車牌
    之車輛借予簡有偉使用，並據證人簡有偉於警訊中證述在卷
    （參見警卷第7至9頁96年10月17日警訊筆錄），復有查獲現
    場照片2幀附卷可參（參見警卷第20頁）。
  (三)被告雖否認主觀上認知前開BMW自用小客車為贓物，但該自
    用小客車遭竊時，連同車內所放置之汽車行車執照一併遭竊
    等情，業據被害人林秀娟於偵查中證述在卷。如該自用小客
    車之行車執照於被告收受車輛時仍放置車上，從行車執照即
    可知悉車輛之車籍資料。退步言之。縱被告於收受車輛時，
    車內並未有車輛相關資料，以被告長時間使用該車，竟未向
    其兒子林建宏索取行車執照，以隨身攜帶供使用車輛時如遭
    警員臨檢之用。甚或林建宏於96年7月10日死亡後（參見警
    卷第19頁個人基本資料電腦查詢），於清理林建宏遺物之際
    ，未發現車輛行車執照等資料時，對於車輛來源亦無懷疑。
    被告前開所辯，依其年齡、智識及生活經驗，在在與常情不
    符。以被告使用其名下合法車輛之車牌，換掛於失竊之汽車
    上，藉此躲避贓車之查緝，足見被告主觀上已認知上開BMW
    自用小客車之來源並非合法，而有贓物之認知。綜上所述，
    本件事證明確，被告前開所辯，顯係卸責之詞，不足採信，
    其收受贓物犯行堪以認定，應依法論科。
二、核被告所為，係犯刑法第349條第1項收受贓物罪。查被告前
    因施用毒品案件，經本院以91年度羅簡字第161號刑事判決
    判處有期徒刑4月確定，於92年9月24日易科罰金執行完畢，
    再因施用毒品案件，經本院以94年度訴字第287號刑事判決
    判處有期徒刑10月確定，於95年10月8日執行完畢出監，有
    卷附臺灣高等法院被告前案紀錄表可按，其受有期徒刑之執
    行完畢，5年內再犯法定刑有期徒刑以上之本罪，為累犯，
    依法加重其刑。爰審酌收受贓物，致使被害人追索困難，依
    其犯罪之目的、手段、犯罪所生之損害，及犯罪後之態度等
    一切情狀，量處如主所示之刑，及諭知易科罰金之折算標準
    ，以示懲儆。按被告於收受贓物行為後，中華民國九十六年
    罪犯減刑條例於96年7月4日制定公布，於同月16日施行，依
    該條例第2條第1項第3款規定：「犯罪在中華民國九十六年
    四月二十四日以前者，除本條例另有規定外，依下列規定減
    刑：三、有期徒刑、拘役或罰金，減其刑期或金額二分之一
    。」，被告前開犯行係於96年4月24日以前所犯，復無同條
    例第3條所列不予減刑之情形，應依該條例減刑之，並諭知
    易科罰金之折算標準。
據上論斷，應依刑事訴訟法第299條第1項前段，刑法第349條第
1項、第47條第1項、第41條第1項前段，刑法施行法第1條之1，
，中華民國九十六年罪犯減刑條例第2條第1項第3款、第7條、第
9條，判決如主文。
本案經檢察官賴淑萍到庭執行職務
中    華    民    國    97    年    5     月    8     日
                  刑事第四庭法  官  辜漢忠
以上正本證明與原本無異。
如不服本判決應於收受本判決後10日內向本院提出上訴書狀，並
應敘述具體理由。若未敘述理由者，應於上訴期間屆滿後20日內
向本院補提理由書狀(均須按他造當事人之人數附繕本)。
                            書記官  許麗汝
中    華    民    國    97    年    5     月    9     日
附錄本案論罪科刑法條：
刑法第349條第1項
收受贓物者，處3年以下有期徒刑、拘役或5百元以下罰金。


司法院資訊處製作；財團法人民間司法改革基金會備份。
